臺灣高等法院臺中分院刑事判決　　　　　　　　　九十一年度上易字第七三二號
　　上　訴　人　臺灣苗栗地方法院檢察署檢察官
　　被　　　告　乙○○
右上訴人因被告毒品危害防制條例案件，不服臺灣苗栗地方法院九十年度易字第七八
四號中華民國九十一年二月五日第一審判決（起訴案號：臺灣苗栗地方法院檢察署九
十年度毒偵字第一０九七號；移送併辦案號：九十年度毒偵字第一三五五號），復經
同檢察署移送併案審理（九十一年度毒偵字第八七號）　本院判決如左：
    主      文
原判決撤銷。
乙○○連續施用第二級毒品，累犯，處有期徒刑拾月。
    事      實
一、乙○○曾於民國（下同）八十六年間，因違反麻醉藥品管理條例案件，經台灣新
    竹地方法院判處有期徒刑六月，於八十七年五月八日縮短刑期執行完畢。且前因
    施用毒品案件，經依台灣苗栗地方法院裁定送觀察、勒戒後，認為無繼續施用毒
    品傾向，業由臺灣苗栗地方法院檢察署檢察官於八十八年十二月四日，以八十八
    年度毒偵緝字第一○五號、八十八年度毒偵緝字第六四八號為不起訴處分確定；
    復因連續施用第二級毒品安非他命案件，經台灣苗栗地方法院以八十九年度毒聲
    字第六三五號裁定送觀察、勒戒後，認為有繼續施用毒品傾向，由上揭同署檢察
    官於八十九年八月十八日，以八十九年度毒偵緝字第三二五、三二六、三二七號
    提起公訴，並於九十年四月十日，經台灣苗栗地方法院判處有期徒刑七月確定；
    而乙○○經依裁定令入戒治處所施以強制戒治（臺灣苗栗地方法院檢察署八十九
    年度戒執二字第二二七號），繼經台灣苗栗地方法院裁定停止戒治，所餘戒治期
    間，付保護管束。詎乙○○於保護管束期間仍不知悔改，復另基於施用毒品之概
    括犯意，(1)、於九十年六月二十二日及二十五日，在其苗栗縣南庄鄉田美村九鄰
    田美一九九之一號住處附近之河邊，施用第二級毒品安非他命一次，嗣於九十年
    六月二十七日，經臺灣苗栗地方法院檢察署觀護人室採其尿液送驗結果，呈第二
    級毒品安非他命陽性反應而查獲上情。(2)、又於九十年七月十六日，在同上處所
    ，施用第二級毒品安非他命一次，嗣於九十年七月十七日，再經臺灣苗栗地方法
    院檢察署觀護人室採其尿液送驗結果，復呈第二級毒品安非他命陽性反應而查獲
    上情。(3)、又於九十年十月十九日上午八時十分許，在苗栗縣三灣鄉郊區芋處堤
    防施用第二級毒品安非他命一次，嗣於當日為警逮獲，採其尿液送驗結果，復呈
    第二級毒品安非他命陽性反應而查獲上情。
二、案經臺灣苗栗地方法院檢察署檢察官主動檢舉偵查起訴，並移送本院併案審理。
    理      由
一、訊據被告對於右揭施用第二級毒品之犯行均坦承不諱，而其於事實(1)、(2)所示，
    於九十年六月二十七日、七月十七日二次經觀護人室採其尿液經送檢驗結果，均
    呈甲基安非他命陽性反應，有私立中山醫學院附設孫中山先生紀念醫院藥物濫用
    檢測中心九十年七月六日、八月三日篩檢報告書各一份在案可憑；又於事實(3)所
    示，經苗栗縣警察局頭份分局採集尿液送檢驗結果，亦呈甲基安非他命陽性反應
    ，亦有苗栗縣衛生局煙毒尿液檢驗成績書附卷佐證，被告在審理中之自白確有施
    用等語，確與事實相符。而被告前曾因施用毒品案件，經原審法院裁定送觀察勒
    戒結果，因無繼續施用毒品傾向，由臺灣苗栗地方法院檢察署檢察官為不起訴處
    分確定；復因連續施用第二級毒品安非他命案件，經原審法院裁定送觀察、勒戒
    後，認為有繼續施用毒品傾向，由上揭同署檢察官提起公訴，並經原審法院判處
    有期徒刑七月確定；並裁定令入戒治處所施以強制戒治等情；有苗栗地方法院檢
    察署刑案查註紀錄表、臺灣高等法院被告全國前案紀錄表、被告在監在押資料表
    各一份在卷足憑，其另行起意，再犯本案，係屬三犯施用毒品，事證明確，被告
    犯行洵堪認定。
二、查安非他命為毒品危害防制條例第二條第二項第二款規定之第二級毒品，核被告
    施用安非他命之行為，係犯該條例第十條第二項之施用第二級毒品罪。被告於施
    用毒品前先持有毒品，其持有之低度行為應被施用之高度行為所吸收，不另論罪
    。又被告所為數行為，時間緊接，所犯罪名相同，顯係基於概括之犯意為之，為
    連續犯，爰依刑法第五十六條之規定以一罪論，並加重其刑。被告於事實(2)、(3)
    所示之時地施用第二級毒品安非他命犯行，雖未經起訴，然既經檢察官移請併辦
    ，且查與經起訴施用安非他命犯行部分，有連續犯裁判上一罪關係，本院自得併
    予審理。又被告於八十六年間，因違反麻醉藥品管理條例案件，前經台灣新竹地
    方法院判處有期徒刑六月，甫於八十七年五月十一日執行完畢；有台灣苗栗地方
法院檢察署刑案資料查註紀錄表在卷可稽，其受有期徒刑執行完畢後，五年以內
    再犯本件有期徒刑以上之罪，為累犯，應依刑法第四十七條規定遞加重其刑。原
    審以被告罪證明確，依法論罪科刑，固非無見，惟查：原審未及就未起訴之前開
    事實欄所載(3)項被告施用安非他命部分，與已起訴部分有為連續犯裁判上一罪關
    係而一併審究，尚有未合。檢察官上訴意旨亦指摘及此，原判決既有上述可議之
    處，自屬無可維持，應由本院撤銷改判。爰審酌被告之前開素行、本件犯罪之手
    段、施用之期間及犯後坦承犯行並表示戒絕毒癮之態度暨施用安非他命係自戕行
    為等一切情狀，量處如主文第二項所示之刑，以示懲儆。
據上論斷，應依刑事訴訟法第三百六十九條第一項前段、第三百六十四條、第二百九
十九條第一項前段，毒品危害防制條例第十條第二項，刑法第十一條前段、第五十六
條、第四十七條，判決如主文。
本案經檢察官甲○○到庭執行職務。
中      華      民      國      九十一  年      八      月      二十一  日
                                臺灣高等法院臺中分院刑事第七庭
                                      審判長法　官　林  榮  龍
                        法　官　黃　日　隆
                                            法　官　江　錫　麟
右正本證明與原本無異。
不得上訴。
                                            書記官　陳  振　海
中      華      民      國      九十一  年      八      月      二十六  日
附錄論罪科刑法條：
毒品危害防制條例第十條第二項：
二、施用第二級毒品者，處三年以下有期徒刑。
                                                                        Ａ
